臺灣臺北地方法院民事判決　　　　　　　　　　　　九十三年度訴字第二三四一號
　　原　　　告　台灣中小企業銀行股份有限公司
　　法定代理人　丁○○
　　訴訟代理人　甲○○
　　被　　　告　丙○○　　原住台北市○○區○○路三段四一號
　　　　　　　　乙○○
右當事人間請求清償借款事件，本院於中華民國九十三年七月二十九日言詞辯論終結
，判決如左：
    主      文
被告應連帶給付原告新台幣捌拾萬玖仟伍佰壹拾肆元，及如附表一所示之利息、違
約金。
被告丙○○應給付原告新台幣貳拾陸萬肆仟捌佰貳拾壹元，及如附表二所示之利息、
違約金。
訴訟費用由被告連帶負擔百分之七十六，餘由被告丙○○負擔。
本判決第一項於原告以新台幣貳拾捌萬元為被告供擔保後，得假執行。
本判決第二項得假執行。
    事      實
甲、原告方面：
一、聲明：除假執行之擔保金額外，如主文第一項所示。
二、陳述：被告丙○○於民國九十二年九月二十五日，以被告乙○○為連帶保證人，
    向原告借用新台幣（下同）壹佰萬元，約定利息按年息百分之三計算，清償期為
    九十五年九月二十五日；並約定分期攤還本金、利息，若一期未繳，視為全部到
    期；且約定逾期清償在六個月以內者，按上開利率百分之十，超過六個月者，按
    上開利率百分之二十計付違約金。詎被告丙○○自九十三年四月二十五日起，即
    未依約清償，依前述約定，借款視為全部到期，被告丙○○尚欠原告如主文第一
    項所示之本金、利息、違約金。爰分別依消費借貸和連帶保證之法律關係，請求
    被告連帶給付如主文第一項所示之本金、利息、違約金。另被告丙○○於九十二
    年十月一日，向原告借用貳拾萬元，約定利息按年息百分之十五計算，清償期為
    九十三年十月一日；並約定分期攤還本金、利息，若一期未繳，視為全部到期。
    但被告丙○○自九十三年四月一日，即未依約清償，依前述約定，借款視為全部
    到期，被告丙○○尚欠原告如附表二編號１所示之本金、利息、違約金。爰依消
    費借貸之法律關係，請求被告丙○○給付如附表二編號１所示之本金、利息、違
    約金。又被告丙○○於九十二年八月間，向原告申請核發卡號第0000000
    000000000號之信用卡，而依信用卡約定條款約定，被告丙○○得於特
    約商店記帳消費，但應於次月繳款截止日前向原告清償，逾期另按年息百分之十
    五計算循環利息，且逾期清償在六個月以內者，按上開利率百分之十，超過六個
    月者，按上開利率百分之二十計付違約金。嗣被告丙○○至九十三年三月份止，
    累計積欠如附表二編號２所示之金額、利息、違約金。爰依上開約定，請求被告
    丙○○給付如附表二編號２所示之金額、利息、違約金。
三、證據：提出貸款契約、借據、清償明細、卡友樂透貸申請書、信用卡申請書、信
    用卡約定條款、信用卡消費明細表各一份，授信約定書二份為證。
乙、被告方面：
    被告未於言詞辯論期日到場，亦未提出書狀作何聲明或陳述。
    理      由
甲、程序上之事由：
一、本件依兩造簽訂之授信約定書第十二條約定，合意以本院為第一審管轄法院，則
    本院自有管轄權，合先敘明。
二、被告未於言詞辯論期日到場，核無民事訴訟法第三百八十六條各款所列情形，爰
    依原告之聲請，由其一造辯論而為判決。
三、又原告之法定代理人，原為王榮周，嗣於九十三年六月九日，變更為丁○○，此
    有原告公司之登記資料在卷足憑。則原告之新任法定代理人丁○○聲請承受訴訟
    ，依民事訴訟法第一百七十六條規定，亦應准許。
乙、得心證之理由：
一、原告起訴主張：被告丙○○於九十二年九月二十五日，以被告乙○○為連帶保證
    人，向原告借用壹佰萬元，約定之清償期、利息、違約金均如前所述；並約定攤
    還本金、利息，若一期未繳，視為全部到期。詎被告丙○○自九十三年四月二十
    五日起，即未依約清償，依前述約定，借款視為全部到期，被告丙○○尚欠原告
    如主文第一項所示之本金、利息、違約金。爰分別依消費借貸和連帶保證之法律
    關係，請求被告連帶給付如主文第一項所示之本金、利息、違約金。另被告丙○○於九十二年十月一日，向原告借用貳拾萬元，約定之清償期、利息亦如前所述
    ；並約定分期攤還本金、利息，若一期未繳，視為全部到期。但被告丙○○自九
    十三年四月一日，即未依約清償，依前述約定，借款視為全部到期，被告丙○○
    尚欠原告如附表二編號１所示之本金、利息、違約金。爰依消費借貸之法律關係
    ，請求被告丙○○給付如附表二編號１所示之本金、利息、違約金。又被告丙○○於九十二年八月間，向原告申請核發前開信用卡，而依信用卡約定條款約定，
    被告丙○○得於特約商店記帳消費，但應於次月繳款截止日前向原告清償，約定
    之利息、違約金復如前述。嗣被告丙○○至九十三年三月份止，累計積欠如附表
    二編號２所示之金額、利息、違約金。爰依上開約定，請求被告丙○○給付如附
    表二編號２所示之金額、利息、違約金等語。被告則未於言詞辯論期日到場，亦
    未提出書狀作何聲明或陳述。
二、本件原告主張之前述事實，業據其提出貸款契約、借據、清償明細、卡友樂透貸
    申請書、信用卡申請書、信用卡約定條款、信用卡消費明細表各一份，授信約定
    書二份為證，核屬相符，自堪信為真實。
三、按，借用人應於約定期限內，返還與借用物種類、品質、數量相同之物；民法第
    四百七十八條前段定有明文。本件被告丙○○於前開借款因未依約繳納分期款，
    該借款視為到期後，依首揭民法第四百七十八條前段之規定，自應負擔返還借款
    之責任。末按，保證債務之所謂連帶，係指保證人與主債務人負同一債務，對於
    債權人各負全部給付之責任者而言，此就民法第二百七十二條第一項規定連帶債
    務文義參照觀之甚明；最高法院四十五年度台上字第一四二六號判例，亦著有明
    文。本件被告乙○○擔任被告丙○○前開壹佰萬元借款之連帶保證人，則依前述
    最高法院四十五年度台上字第一四二六號判例之意旨，被告乙○○自應就被告丙○○向原告借貸之借款，與被告丙○○連帶負擔給付責任。又被告丙○○未依約
    清償信用卡債務，原告主張依前開信用卡約定條款之約定，被告丙○○應負擔給
    付責任，亦屬有據。從而，原告依上開規定、約定，請求被告連帶給付如主文第
    一項所示之本金、利息、違約金，和請求被告丙○○給付如主文第二項所示之金
    額、利息、違約金，為有理由，應予准許。
四、另本件判決主文第二項所命被告丙○○給付原告之金額，未逾五十萬元，依民事
    訴訟法第三百八十九條第一項第五款之規定，應依職權宣告假執行。又原告陳明
    願供擔保後，請准宣告假執行，經核本件判決主文第一項部分，合於規定，爰酌
    定相當之擔保金額，予以准許。
五、據上論結，原告之訴為有理由，依民事訴訟法第三百八十五條第一項前段、第七
    十八條、第八十五條第一項但書、第二項、第三百八十九條第一項第五款、第三
    百九十條第二項，判決如主文。
中　　　華　　　民　　　國　　九十三　　年　　　七　　　月　　 三十 　　日
   　　　　　　　　　　          民事第六庭法　　　官  姜悌文
右為正本係照原本作成
如對本判決上訴，須於判決送達後廿日內向本院提出上訴狀，並依上訴利益繳納上訴
費。
中　　　華　　　民　　　國　　九十三　　年　　　七　　　月　　 三十 　　日
                                           法院書記官　陳鳳瀴
